【裁判字號】    89,訴,354
【裁判日期】    890511
【裁判案由】    毒品危害防制條例
【裁判全文】
臺灣彰化地方法院刑事判決                        八十九年度訴字第三五四號
公  訴  人  臺灣彰化地方法院檢察署檢察官
被      告  甲○○  男二十四歲.
                    住彰化縣社.
                    現在台灣雲林戒治所戒治中
                    身分證統一.
右列被告因違反毒品危害防制條例案件，經檢察官提起公訴（八十九年度毒偵字第六
一八號）暨併案審理（八十九年度毒偵字第一三七０號），本院判決如左：
    主  文
甲○○施用第一級毒品，累犯，處有期徒刑柒月；又連續施用第二級毒品，累犯，處
有期徒刑拾月，安非他命貳小包（毛重共二點三公克）、吸食器壹組均沒收銷燬之；
應執行有期徒刑壹年貳月，安非他命貳小包（毛重共二點三公克）、吸食器壹組均沒
收銷燬之。
               事實
一、甲○○曾因違反麻醉藥品管理條例案件，經本院判處有期徒刑五月，如易科罰金
    ，以三百元折算一日，於民國（下同）八十六年十二月二十二日確定，並於八十
    七年七月二十六日執行完畢。其因施用毒品案件，經本院以八十七年度毒聲字第
    九０七號裁定送觀察、勒戒後，無繼續施用毒品之傾向，經臺灣彰化地方法院檢
    察署檢察官以八十七年度偵字第七六二六號不起訴處分確定；又因施用毒品案件
    ，經本院以八十八年度毒聲字第一四三九號裁定送觀察、勒戒後，有繼續施用毒
    品之傾向，由臺灣彰化地方法院檢察署檢察官提起公訴，並依本院八十八年度毒
    聲字第一八七七號裁定送強制戒治，經本院以八十八年度易字第八二二號判處有
    期徒刑八月，並經台灣高等法院台中分院於八十八年十一月十一日駁回上訴確定
    （尚未執行），其於戒治期間，因已屆滿三月，評定其成效為合格，無繼續戒治
    之必要，經本院以八十八年度毒聲字第四０八九號裁定停止戒治，所餘期間宣付
    保護管束（現經本院以八十九年度毒聲字第一００一號裁定撤銷停止戒治，令入
    戒治處所施以強制戒治），詎不知戒除惡習，仍基於概括犯意，於八十九年一月
    二十二日某時及同年二月二十三日某時，先後二次，在彰化縣社頭鄉○○村○○
    路○段一八八號之六自宅內，以將安非他命置於鋁箔紙上燒烤加熱，再利用吸食
    器吸其產生氣體之方式，施用第二級毒品安非他命；另於八十九年一月二十四日
    十二時起前四日內某日時，在不詳地點，以不詳方式施用第一級毒品海洛因一次
    。嗣經警於八十九年一月二十四日十二時許，在彰化縣社頭鄉○○村○○路○段
    一八八號之六查獲，並扣得其所有之安非他命一包（毛重一點七公克）及專供其
    施用安非他命之吸食器一組；復於八十九年二月二十四日零時五十分許，在彰化
    縣員林鎮○○街八八巷二五號前查獲，並扣得其所有之安非他命一小包（毛重零
    點六公克）。
二、案經彰化縣警察局田中分局報請臺灣彰化地方法院檢察署檢察官偵查起訴暨經彰
    化縣警察局溪湖分局報請臺灣彰化地方法院檢察署檢察官併案審理。
              理    由
一、訊據被告甲○○坦承右揭施用第二級毒品安非他命之犯行，惟矢口否認有施用第
    一級毒品海洛因，並辯稱係伊朋友在伊家中吸食海洛因云云。經查被告於八十九
    年一月二十四日十二時獲案時所採尿液，經鑑定結果，呈甲基安非他命陽性反應
    及嗎啡陽性反應，有彰化縣衛生局八十九年一月二十九日出具之尿液檢驗成績書
    一紙附卷可稽，而核諸醫學常識，施用毒品海洛因者，其尿液中之檢出值須視其
    服用量、個人體內代謝情況、尿液ＰＨ值、尿液採集時機等因素而定，施用量多
    者，於施用後四日內仍有可能檢出陽性反應，施用量少者，可能在二十四小時後
    ，即難發現毒品反應；施用海洛因者，在體內經由代謝會轉變成嗎啡排出，故正
    常情形下施用海洛因者，其尿液中可檢出嗎啡成份；至尿液檢體呈陽性之判定，
    依行政院衛生署八十八年二月二十日藥檢字第八八０一三七一三號公告濫用藥物
    尿液檢驗機構認可基準所示，尿液檢體中濫用藥物或其代謝物之濃度高於或等於
    嗎啡300ng/ml時，可認定該尿液中有嗎啡存在（即呈嗎啡陽性反應），則被告倘
    未直接施用第一級毒品海洛因，其尿液中檢測出之嗎啡濃度，豈可能高於或等於
    300ng/ml﹖被告所辯，顯不可採。此外復有彰化縣衛生局八十九年三月四日出具
    呈甲基安非他命陽性反應之尿液檢驗成績書一紙及扣案之安非他命二包（毛重分
    別為一點七公克、零點六公克）、專供被告施用安非他命之吸食器一組可稽，本
    件被告施用第一、二級毒品之犯行至為明確。次查被告前因施用毒品案件，經本
    院以八十七年度毒聲字第九０七號裁定送觀察、勒戒後，無繼續施用毒品之傾向
    ，經台灣彰化地方法院檢察署檢察官以八十七年度偵字第七六二六號不起訴處分
    確定；復因施用毒品案件，經本院以八十八年度毒聲字第一四三九號裁定送觀察
    、勒戒後，有繼續施用毒品之傾向，由台灣彰化地方法院檢察署檢察官提起公訴
    ，並依本院八十八年度毒聲字第一八七七號裁定送強制戒治，經本院以八十八年
    度易字第八二二號判處有期徒刑八月，並經台灣高等法院台中分院於八十八年十
    一月十一日駁回上訴確定等情，有上揭裁定、判決及不起訴處分書在卷可憑，其
    於五年內三犯毒品危害防制條例第十條之罪，依毒品危害防制條例第二十條第三
    項前段規定，自應依法論科。
二、核被告所為，係犯毒品危害防制條例第十條第一項、第二項之罪。被告持有毒品
    海洛因及安非他命之低度行為，均為施用毒品海洛因及安非他命之高度行為所吸
    收，不另論罪。被告先後二次施用安非他命犯行，時間緊接，觸犯構成要件相同
    之罪名，顯係基於概括之犯意反覆為之，應依連續犯規定，論以一罪，並加重其
    刑。被告於八十九年二月二十三日某時施用第二級毒品安非他命之犯行，雖未據
    起訴，惟與起訴成罪部分有裁判上不可分關係，本院自得併予審判，附此明。
    被告所犯上開二罪，犯意各別，行為互殊，應予分論併罰。被告曾因違反麻醉藥
    品管理條例案件，經本院判處有期徒刑五月，如易科罰金，以三百元折算一日，
    於八十六年十二月二十二日確定，並於八十七年七月二十六日執行完畢之事實，
    有臺灣彰化地方法院檢察署刑案資料查註紀錄表及台灣高等法院被告全國前案紀
    錄表附卷可稽，其受此有期徒刑執行完畢後，五年內再犯有期徒刑以上之罪，應
    依累犯之規定，其施用第一級毒品部分加重其刑，連續施用第二級毒品部分遞加
    其刑。爰審酌被告犯罪之動機、方法、施用次數、所生危害暨犯後態度等一切情
    狀，量處如主文所示之刑，並定其應執行刑，以示懲儆。扣案之被告所有安非他
    命二包（毛重分別為一點七公克、零點六公克，共計二點三公克），及專供被告
    施用安非他命之吸食器一組，應併予宣告沒收銷燬之。
據上論斷，應依刑事訴訟法第二百九十九條第一項前段，毒品危害防制條例第十條第
一項、第二項、第十八條第一項前段，刑法第十一條前段、第五十六條、第四十七條
、第五十一條第五款，判決如主文。
本案經檢察官張崇哲到庭執行職務
中    華    民    國     八十九        年     五      月      十一      日
                             台灣彰化地方法院刑事第一庭
                                         法      官  鄭  永  玉
右正本證明與原本無異。
如不服本判決，應於送達後十日內，向本院提出上訴狀（須附繕本）。
                                         法院書記官  卓  俊  杰
中    華    民    國     八十九        年     五      月    二十四      日
毒品危害防制條例第十條：
施用第一級毒品者，處六月以上五年以下有期徒刑。
施用第二級毒品者，處三年以下有期徒刑。


司法院資訊處製作；財團法人民間司法改革基金會備份。
